臺灣雲林地方法院刑事判決
110年度易字第692號
公  訴  人  臺灣雲林地方檢察署檢察官
被      告  洪東譽


                    （另案於法務部○○○○○○○○○執行中）
上列被告因違反毒品危害防制條例案件，經檢察官提起公訴（11
0年度偵字第5237號），被告於準備程序中就被訴事實為有罪之
陳述，經告知簡式審判程序之旨，並聽取當事人之意見後，本院
裁定改依簡式審判程序審理，茲判決如下：
    主    文
洪東譽持有第一級毒品，處拘役伍拾日，如易科罰金，以新臺幣
壹仟元折算壹日。扣案如附表編號1所示之物沒收銷燬之。
    事    實
一、被告洪東譽明知海洛因係毒品危害防制條例所列管之第一級
    毒品，非經許可，不得持有，竟基於持有第一級毒品之犯意
    ，於民國110年3月11日15時許，在雲林縣麥寮鄉泰順路之麥
    寮公園內，向真實姓名年籍不詳、綽號「阿奇」之成年人以
    每包新臺幣1萬元之價格，購買海洛因2包而非法持有之。嗣
    於同年月16日14時30分許，在雲林縣○○鄉○○路000號前，因
    另案通緝為警逮捕，當場扣得如附表所示之物（涉犯施用第
    二級毒品甲基安非他命部分，由檢察官另為不起訴處分），
    始悉上情。
二、案經雲林縣警察局臺西分局報告臺灣雲林地方檢察署檢察官
    偵查起訴。
    理    由
壹、程序部分：
    本案被告洪東譽所犯係死刑、無期徒刑、最輕本刑為3年以
    上有期徒刑或高等法院管轄第一審之案件以外之罪，其於準
    備程序中就被訴事實為有罪之陳述，經告知簡式審判程序之
    旨，並聽取其與公訴人之意見後，依刑事訴訟法第273條之1
    規定，經裁定由法官進行簡式審判程序審理；且依刑事訴訟
    法第273條之2及第159條第2項之規定，不適用傳聞法則有關
    限制證據能力之相關規定，合先敘明。
貳、實體部分：
一、認定犯罪事實所憑之證據及理由：
    上開犯罪事實，業據被告於警詢、偵查及本院審理中坦承不
    諱，並有雲林縣警察局臺西分局搜索扣押筆錄及扣押物品目
    錄表1份、現場蒐證照片11張、扣案物照片5張、雲林縣警察
    局臺西分局委託檢驗尿液代號與真實姓名對照認證單、代號
    與真實姓名對照表（檢體編號Z000000000）各1紙、立人醫
    事檢驗所濫用藥物尿液檢驗報告（檢體編號Z000000000）影
    本1份在卷可稽（見警卷第13頁至第26頁、毒偵卷第25頁）
    ，而扣案如附表編號1所示之物，經送衛生福利部草屯療養
    院鑑定，檢出第一級毒品海洛因成分一節，有衛生福利部草
    屯療養院110年4月6日草療鑑字第1100300470號鑑驗書1份在
    卷可參（見毒偵卷第26頁、第27頁），足認被告之自白與事
    實相符，洵堪採為認定事實之依據。從而，本件事證明確，
    被告犯行已堪認定，應依法論科。
二、論罪科刑之理由：
  ㈠按海洛因係毒品危害防制條例第2條第2項第1款所列之第一級
    毒品，依法不得持有。核被告所為，係犯毒品危害防制條例
    第11條第1項之持有第一級毒品罪。
  ㈡爰以行為人之責任為基礎，審酌被告被告前有因施用毒品案
    件，經法院論罪科刑及執行之前科，有臺灣高等法院被告前
    案紀錄表存卷可參，素行不佳，明知海洛因係毒品危害防制
    條例所管制之毒品，對個人身心健康戕害甚鉅，仍無視於毒
    品對於國民健康之戕害及國家對於杜絕毒品犯罪之禁令，持
    有第一級毒品，所為應予非難，惟念及被告於警詢、偵查及
    本院審理時均坦承犯行之犯後態度，及其非法持有毒品之時
    間僅數日，數量不多，犯罪情節較輕微，兼衡其自述高中肄
    業之智識程度，入監前業工，須扶養1個小孩，家庭經濟狀
    況勉持等一切情狀，量處如主文所示之刑，並諭知如易科罰
    金之折算標準。
三、沒收部分：　　
　㈠扣案如附表編號1所示海洛因2包，應依毒品危害防制條例第1
    8條第1項前段規定，宣告沒收銷燬之，而盛裝前開海洛因之
    外包裝袋2個，與毒品無法完全析離，應依前揭規定併予宣
    告沒收銷燬。至毒品取樣化驗部分，既已驗畢用罄滅失，毋
    庸諭知沒收銷燬。
  ㈡扣案如附表編號2至7所示之物，無證據證明與本案有關，尚
    無從為沒收之諭知。　
據上論斷，依刑事訴訟法第273條之1第1項、第299條第1項前段
，毒品危害防制條例第11條第1項、第18條第1項前段，刑法第
11條、第41條第1項前段，判決如主文。 
本案經檢察官陳淑蓉提起公訴，檢察官林豐正到庭執行職務。
中　　華　　民　　國　　110 　年　　12　　月　　29　　日
                  刑事第二庭  法  官  簡鈺昕
以上正本證明與原本無異。 　　　　　　　　　
如不服本判決應於收受判決後20日內向本院提出上訴書狀，並應
敘述具體理由；其未敘述上訴理由者，應於上訴期間屆滿後20日
內向本院補提理由書（均須按他造當事人之人數附繕本）。「切
勿逕送上級法院」。
                              書記官  林芳宜
中　　華　　民　　國　　110 　年　　12　　月　　29　　日
附錄本案論罪科刑法條全文：
毒品危害防制條例第11條
持有第一級毒品者，處3年以下有期徒刑、拘役或新臺幣30萬元
以下罰金。
持有第二級毒品者，處2年以下有期徒刑、拘役或新臺幣20萬元
以下罰金。
持有第一級毒品純質淨重十公克以上者，處1年以上7年以下有期
徒刑，得併科新臺幣1百萬元以下罰金。
持有第二級毒品純質淨重二十公克以上者，處6月以上5年以下有
期徒刑，得併科新臺幣70萬元以下罰金。
持有第三級毒品純質淨重五公克以上者，處2年以下有期徒刑，
得併科新臺幣20萬元以下罰金。
持有第四級毒品純質淨重五公克以上者，處1年以下有期徒刑，
得併科新臺幣10萬元以下罰金。
持有專供製造或施用第一級、第二級毒品之器具者，處1年以下
有期徒刑、拘役或新臺幣10萬元以下罰金。
附表：本案扣案物
編號 物品名稱 數量 鑑定結果 卷證出處 １ 海洛因（含包裝袋貳個） 貳包 送鑑檢品呈白色塊狀，檢出第一級毒品海洛因成分，驗餘淨重合計0.4632公克 ⒈雲林縣警察局臺西分局搜索扣押筆錄及扣押物品目錄表1份（警卷第13頁至第15頁）。 ⒉衛生福利部草屯療養院110年4月6日草療鑑字第1100300470號鑑驗書1份（毒偵卷第26頁、第27頁）。  ２ 甲基安非他命 肆包 送鑑晶體，檢出第二級毒品甲基安非他命成分，驗餘淨重合計5.0986公克 同上 ３ 一粒眠 壹包 送鑑橙色粉末，檢出第三級毒品4-甲基甲基卡西酮、第四級毒品硝西泮成分，驗餘淨重0.1935公克  ４ 電子磅秤 壹臺 無 雲林縣警察局臺西分局搜索扣押筆錄及扣押物品目錄表1份（警卷第13頁至第15頁）。 ５ 吸食器 壹個   ６ 鏟子 壹個   ７ 鏟子 壹個